【裁判字號】    90,易,1382
【裁判日期】    900808
【裁判案由】    傷害
【裁判全文】
臺灣臺南地方法院刑事判決                          九十年度易字第一三八二號
    公  訴  人  台灣台南地方法院檢察署檢察官
    被      告  甲○○
                乙○○
右列被告因傷害案件，經檢察官提起公訴（九十年度偵字第六二六九號），本院判決
如左：
    主  文
甲○○傷害人之身體，罰金肆仟元，如易服勞役，以參佰元折算壹日。
乙○○傷害人之身體，罰金參仟元，如易服勞役，以參佰元折算壹日。
    事  實
一、甲○○於民國九十年五月八日晚上八時許，在台南市精忠三村一二○七號旁處，
    因停車與其鄰居乙○○發生口角爭執，憤而基於傷害之犯意，出手毆打乙○○，
    致趙女受有胸部及背部皮下瘀血等傷害，趙女被毆後，心有不甘，亦基於傷害之
    犯意返家持竹子出來揮打甲○○，造成林某左側耳朵撕裂傷、右側手肘皮下瘀血
    之傷害。
二、案經甲○○、乙○○互提告訴由台南市警察局第一分局報請台灣台南地方法院檢
    察署檢察官偵查起訴。
    理  由
一、右揭犯罪事實，業據被告兼告訴人（下稱被告）乙○○坦承不諱，被告甲○○因
    受被告乙○○以竹子毆打致受有左側耳朵撕裂傷、右側手肘皮下瘀血之傷害，有
    國立成功大學醫學院附設醫院診斷證明書一紙在卷足憑，此部分事實堪以認定。
    訊之被告兼告訴人（下稱被告）甲○○則矢口否認有何傷害被告乙○○之犯行，
    辯稱：伊沒有打乙○○，伊將機車停在乙○○家外的馬路邊，要回家拿醫院的帳
    單，乙○○不讓伊停在那裡，叫伊把車移開，就把伊的機車推倒，伊扶起機車，
    乙○○就回家拿竹竿出來打伊，伊並未傷害乙○○等語。惟查：右揭被告甲○○
    傷害被告乙○○之事實，業據被告乙○○於警訊及檢察官偵查中指訴綦詳（見卷
    附台南市警察局第一分局九十年五月九日偵訊筆錄、台灣台南地方法院檢察署九
    十年六月二十日訊問筆錄），其於本院審理時復指稱：「（問：對被告甲○○所
    言有無意見？）不實在，實情是我的家門口停放了很多機車，他的車停不進去，
    我就叫他把車停在對面，他就生氣對我說別人都可以停，為何我不能停，他就停
    我在家門口馬路旁，停好後又跑回來很兇的對我說，叫我不可以碰他的車，否則
    我就倒楣，我很生氣就把他的車推倒，他就打我的胸部十幾下，我才回家拿竹竿
    打他。警察跟我說他要告我，我才去驗傷。」（見本院九十年七月二十五日審判
    筆錄），並有台南市立醫院診斷證明書一紙在卷可資佐證，參以被告自陳確曾於
    上開時日，因停車問題與被告乙○○發生激烈衝突乙情以觀，顯見被告乙○○所
    受之胸部及背部皮下瘀血等傷害，確係因與被告甲○○互毆所造成。被告甲○○
    所辯乃卸責之詞，不足採信。綜上所述，被告乙○○自白核與事實相符，本件事
    證已甚明確，被告二人傷害犯行均堪認定。
二、核被告二人傷害人之身體，所為均係犯刑法第二百七十七條第一項之傷害罪。爰
    審酌被告二人均無犯罪前科，及其等犯罪之動機、目的、手段、所生傷害程度、
    被告乙○○坦承犯行，被告甲○○狡飾犯行等一切情狀，各量處如主文所示之刑
    ，並均諭知易服勞役之折算標準，以資懲儆。被告乙○○犯罪所用之竹子一支，
    並未扣案，為免執行上之困難，爰不另諭知沒收，併此敘明。
據上論斷，應依刑事訴訟法第二百九十九條第一項前段，刑法第二百七十七條第一項
、第四十二條第二項，罰金罰鍰提高標準條例第一條前段、第二條，判決如主文。
中    華    民    國      九十      年      八          月        八    日
                              臺灣臺南地方法院刑事第五庭
                                  法官   謝瑞龍
右正本證明與原本無異。
如不服本判決應於送達後十日內向本院提出上訴狀。
                                  書記官 黃國晉
中    華    民    國      九十      年      八          月        八    日
附錄本案論罪科刑法條全文：
刑法第二百七十七條第一項：傷害人之身體或健康者，處三年以下有期徒刑、拘役或
                          一千元以下罰金。


司法院資訊處製作；財團法人民間司法改革基金會備份。
